# 请教陈版无形资产后续支出资本化问题

提问人：wangkui9999 时间：2022-08-31 21:14:42
请教陈版
公司对OA软件进行升级，内容包括：
1 、按照公司需求增加定制化的人力资源管理模块；
2 、前期上线使用后部分功能的优化。
问题：
1 、由于金额支出金额较大，此金额可以资本化不？
2 、如果资本化，是否可以比照固定资产后续资本化处理方式？会计准则有没有相关规定的依据？（固定资产发生的可资本化的后续支出，通过“在建工程”科目核算。（账面价值），待更新改造等工程完工并达到预定可使用状态时，再从在建工程转为固定资产，并按重新确定的使用寿命、预计净残值和折旧方法计提折旧。）

回答人：chenyiwei
1 、如果此类后续修改实质性地扩展了系统功能，具备明显的降低成本、提高管理效率和效果的成效，则可以认为满足后续支出资本化条件。但对于前期已上线功能的bug排除、一般优化维护等不属于可资本化的支出。
2 、对资本化支出应单独立项，先作为其他非流动资产归集（不属于在建工程），完工达到可上线条件后再转入无形资产。由于并不是一个新模块，而是依附于原有系统，故摊销年限为原无形资产的剩余摊销年限。